【裁判字號】    88,易,2783
【裁判日期】    890120
【裁判案由】    公共危險
【裁判全文】
臺灣臺南地方法院刑事判決                        八十八年度易字第二七八三號
    公  訴  人  台灣台南地方法院檢察署檢察官
    被      告  甲○○
    選任辯護人  侯清治律師
                蔡信泰律師
右列被告因公共危險案件，經檢察官提起公訴（八十八年度偵字第一一六一九號），
本院判決如左：
    主  文
甲○○服用酒類，不能安全駕駛動力交通工具而駕駛，處有期徒刑貳月，如易科罰金
，以參佰元折算壹日。
    事  實
一、甲○○甫於民國八十八年一月間因業務過失致死案件，經本院判處有期徒刑一年
    二月，緩刑四年確定，現尚在緩刑期間，猶不思悔改，復於八十八年九月十一日
    晚上二十三時許左右，在台南市○○路「納多利」汽車旅館內與友人飲用茅台酒
    ，直到翌日（十二日）上午五、六時許止，隨後於酒後已不能安全駕駛交通工具
    之狀態下，竟仍駕駛其所有車號ＰＱ—五八八號之營業小客車載其朋友離開該處
    ，其朋友下車之後，於上午七時十五分許，沿台南市○○路由南往北行駛，途經
    該路口與崇學路交岔口，因不勝酒力無法控制汽車，致撞及乙○○所駕駛車號Ｋ
    Ｗ—五八五五號之自小客車，為前往處理之警員測得其酒精濃度為每公千０．五
    七毫克而當場查獲。
二、案經台南市警察局第一分局報移送台灣台南地方法院檢察署檢察官偵查起訴。
    理  由
一、訊據被告甲○○固坦承有於右揭時、地飲酒及酒後駕車撞及證人乙○○所駕駛之
    小客車之事實不諱，惟矢口否認有不能安全駕車之情況，辯稱：伊與朋友只一起
    喝了一小瓶茅台酒，既未有臉紅、口齒不清晰現象，衡情應不致於有不能安全駕
    駛之狀態。故如行為人意識清楚，即不得以酒精濃度測試表超過每公升○．五五
    毫克即千篇一律認為已達不能安全駕駛，而論處其犯公共危險罪云云。經查，證
    人即與被告一同飲酒之徐金水結證稱：「他找我一起去納多利汽車賓館喝酒，在
    下班後晚上十一點才過去的，在早上五、六點結束的，共有三人，一個是他女朋
    友」、「喝茅台酒，總共喝了一瓶。」等語；又證人乙○○到庭證稱：「我在等
    紅綠燈甲○○就從後面撞過來，當時已經是紅燈，被撞時應該還是紅燈。」等語
    。被告從前一日晚上開始喝酒，至翌日肇事被查獲止，時間已經過長達八、九小
    時之久，然被告之酒精測試結果仍高達每公升○．五七毫克，有台南市○○○○
    ○道路交通管理事件通知書及酒精測定結果各乙件附卷可稽，足徵被告所飲用酒
    之數量應非在少數。再證人乙○○所駕駛之小客車已因紅燈停止前進，被告竟未
    能發覺致無法剎停而自後撞及證人所駕之小客車，顯見被告已因飲酒而對距離及
    交通號誌無法為正確判斷，益見其已達不能安全駕駛之程度。再按刑法第一百八
    十五條之三係抽象危險犯之規定，不以發生具體危險為必要，參酌德國、美國等
    先進國家之認定標準，對於呼氣酒精濃度已達每公升零點五五毫克者，眼睛機能
    、反應時間、功能均有降低之現象，肇事率為一般正常人十倍，已達不能安全駕
    駛之程度；另按道路交通安全規則第一百十四條第二款亦明定汽車駕駛人有左列
    情形之一者不得駕車：二、飲酒後其吐氣所含酒精成分超過每公升零點二五毫克
    以上。交通主管機關何以要立法規定飲酒達每公升零點二五毫克即不得駕車，即
    因飲酒達到該標準再駕車就有肇事造成他人生命、身體或財產損害之潛在危險性
    ，故立法規定不得駕車，更遑論飲酒已達每公升○．五五毫克其肇事律係一般正
    常人之十倍，職是，被告所為應已達不能安全駕駛程度無疑，其所辯當時意識尚
    清楚並無不能安全駕車情況，無非事後卸責之詞，不足採信。本件事證已臻明確
    ，被告犯行洵堪認定，應依法論科。
二、核被告所為，係犯刑法第一百八十五條之三之罪。爰審酌被告甫於八十八年一月
    間因業務過失致死案件，經本院判處有期徒刑一年二月，緩刑四年確定，現尚在
    緩刑期間，竟仍不知警惕，無視酒後駕車對他人生命、身體、財產所可能造成之
    危險性極大，仍於酒後率爾駕車肇禍，又參酌其品行、犯罪之動機、目的、手段
    及犯罪後否認犯行飾詞狡辯毫無悔意等一切情狀，量處如主文所示之刑，並諭知
    易科罰金之折算標準，以資懲儆。
三、據上論斷，應依刑事訴訟法第二百九十九條第一項前段，刑法第一百八十五條之
    三、第四十一條，罰金罰鍰提高標準條例第一條前段、第二條，判決如主文。
本案經檢察官楊碧瑛到庭執行職務。
中    華    民    國      八十九      年      一      月      二十      日
                                  臺灣臺南地方法院刑事第二庭
                                      法  官  彭  喜  有
右正本證明與原本無異
如不服本判決，應於送達後十日內，向本院提出上訴狀。
                                      書記官  楊  育  民
中    華    民    國      八十九      年      一      月      二十      日
附錄本案論罪科刑法條全文
刑法第一百八十五條之三：
  服用毒品、麻醉藥品、酒類或其他相類之物，不能安全駕駛動力交通工具而駕駛者
  ，處一年以下有期徒刑、拘役或三萬元以下罰金。


司法院資訊處製作；財團法人民間司法改革基金會備份。
